臺灣臺北地方法院小額民事判決
　　　　　　　　　　　　　　　　  111年度北小字第972號
原      告  明台產物保險股份有限公司

法定代理人  長瀬耕一


訴訟代理人  黃俊瑜
            許崇慎
被      告  林居萬  
上列當事人間損害賠償事件，於中華民國111年5月26日言詞辯論
終結，本院判決如下：
    主    文
被告應給付原告新臺幣參萬陸仟參佰參拾貳元，及自民國一百一
十年十二月五日起至清償日止，按年息百分之五計算之利息。
原告其餘之訴駁回。
訴訟費用新臺幣壹仟伍佰參拾元由被告負擔。
本判決得假執行；被告如以新臺幣參萬陸仟參佰參拾貳元為原告
預供擔保後，得免為假執行。
    事實及理由
一、原告起訴主張：被告於民國108年12月27日13時29分許，駕
    駛車牌號碼000-00號車，行經臺北市○○區○○路○段00號前處
    時，因向左變換行向未注意其車輛、未保持行車安全間隔之
    過失，擦撞由原告承保之車號000-0000號自用小客車（下稱
    系爭車輛），致系爭車輛車身受損，現場由交通分隊派員處
    理。系爭車輛事故發生時尚在保險期間，經被保險人通知並
    查證屬實後，原告即賠付必要修復費用新台幣3萬9761元，
    原告並同時依保險法第53條規定取得被保險人對被告之求償
    權，又被告既因過失撞損原告承保之車輛，自應負賠償之責
    ，爰依民法第184條侵權行為及保險代位之法律關係請求損
    害賠償等語。並聲明：被告應給付原告3萬9761元，及自本
    件起訴狀繕本送達之翌日起至清償日止，按年息百分之5計
    算之利息。
二、被告則以：被告是慢車道直行車被撞，是原告方跨越公車道
    來撞被告，對方沒有停下來讓被告直行車先走，被告還要賠
    人家，真的很難過。損害的程度應該沒有那麼嚴重，只是保
    險桿摩擦，有之前相撞的照片，警察詢問原告保戶受傷的部
    份，當時警察講說車子那邊受傷，車主沒有比這個輪框等語
    ，資為抗辯。並聲明：原告之訴駁回。
三、得心證之理由：
  ㈠原告所稱上情，業據其提出之警察局肇事責任研判電腦畫面
    、汽車賠款同意書、行車執照、修車估價單、車損照片、統
    一發票等件為證，並有本院依職權向臺北市政府警察局交通
    警察大隊調閱之道路交通事故調查報告表、道路交通事故初
    步分析研判表、道路交通事故現場圖、道路交通事故補充資
    料表、交通事故照片等資料在卷可稽；而道路交通事故初步
    分析研判表載被告駕車依車載攝錄影機畫面具向左變換行向
    未注意其車輛未保持行車安全間隔等情（本院卷第69頁），
    被告抗辯其為慢車道直行車被撞，是原告方跨越公車道來撞
    被告，對方沒有停下來讓被告直行車先走云云，如前述，係
    攝錄影機畫面認被告駕車具過失，而被告抗辯未見其提出任
    何證據供本院審酌，空言置辯，自不足採。本院審酌卷內證
    據，堪信原告上開之主張為真實。
  ㈡按不法毀損他人之物者，被害人得請求賠償其物因毀損所減
    少之價額，民法第196條定有明文；又依上開規定請求賠償
    物被毀損所減少之價額，得以修復費用為估定之標準，但以
    必要者為限（例如：修理材料以新品換舊品，應予折舊），
    最高法院77年度第9次民事庭會議決議參照。衡以系爭車輛
    有關零件部分之修復，既以新零件更換被損害之舊零件，則
    在計算損害賠償額時，自應將零件折舊部分予以扣除，依行
    政院所發布之固定資產耐用年數表及固定資產折舊率表，自
    用小客車之耐用年數為5年，依定率遞減法每年應折舊369/1
    000，並以1年為計算單位，其使用期間未滿1年者，按實際
    使用使用之數相當於全年之比例計算之，不滿1者，以1月計
    算之。查系爭車輛因本件車禍事故之修繕費用為鈑金拆裝工
    資1萬6088元、烤漆工資1萬1283元、零件費用1萬2390元，
    此有原告提出之估價單及統一發票為證（本院卷第25至27頁
    ），而系爭車輛係於108年4月出廠，亦有行車執照在卷足憑
    （本院卷第15頁），則至108年12月27日發生上開車禍事故
    之日為止，系爭車輛已實際使用9月，扣除零件部分折舊金
    額後為8961元（計算式：第1年折舊值：1萬2390元×0.369×(
    9/12)=3429元；第1年折舊後價值：1萬2390元-3429元=8961
    元），則原告得請求之車輛修復費用應為3萬6332元（計算
    式：1萬6088元＋1萬1283元＋8961元＝3萬6332元）。
  ㈢被告抗辯損害的程度應該沒有那麼嚴重，只是保險桿摩擦，
    有之前相撞的照片，警察詢問原告保戶受傷的部份，當時警
    察講說車子那邊受傷，車主沒有比這個輪框云云。惟觀警方
    提出系爭車輛事故照片所示，系爭車輛確有右前車頭及輪框
    損傷情事（本院卷第79至81頁），堪認系爭車輛確實受有原
    告主張之損害。加以，證人甲○○即維修人員於111年5月26日
    在庭證述，見過本院卷第25至27頁維修單，當時客人送車來
    是證人收的，估價單是依照車身狀況估價，經保險公司審核
    沒有不准情事，輪框這部分有類似擦傷，有明顯的刮痕等語
    （本院卷第134至135頁）。可見，以事故當時被告之相對位
    置及兩造碰撞之結果，估價單所示項目均屬於上開損害發生
    範圍內，被告復未就何項目及單價有所不實具體陳述並舉證
    以實其說，抗辯尚難憑採，足認估價單上所列項目及金額，
    確屬系爭車輛因本次事故所支出之修理費用。
四、從而，原告基於代位求償權及侵權行為規定，請求被告賠償
    3萬6332元，及自起訴狀繕本送達翌日即110年12月5日（本
    院卷第35頁）起至清償日止按年息5％計算之利息之範圍內，
    為有理由，應予准許。至原告逾此部分之請求，為無理由，
    應予駁回。
五、本件原告勝訴部分，係就民事訴訟法第436條之8適用小額訴
    訟程序所為被告敗訴之判決，依同法第436 條之20規定，應
    依職權宣告假執行，並依同法第436 條之23準用第436 條第
    2 項，適用同法第392 條第2 項規定，依職權宣告被告如預
    供擔保，得免為假執行。
六、本件事證已臻明確，兩造其餘攻擊防禦方法與判決之結果不
    生影響，爰不一一贅論，併此敘明。
七、訴訟費用負擔之依據：民事訴訟法第79條。本件訴訟費用額
    ，依後附計算書確定如主文所示金額。
中　　華　　民　　國　　111 　年　　6 　　月　　 9　　日
                      臺北簡易庭  法  官  趙子榮
以上正本證明與原本無異。
如不服本判決，須以違背法令為理由，於判決送達後20日內向本
庭提出上訴狀（應按他造當事人之人數附繕本）；如委任律師提
起上訴者，應一併繳納上訴審裁判費。
中　　華　　民　　國　　111 　年　　6 　　月　　 9　　日
                                  書記官  陳怡安
計   算   書：
項        目             金   額（新臺幣）    備    註
第一審裁判費             1000元
第一審證人旅費           530元
合        計             1530元

附錄：
一、民事訴訟法第436條之24第2項：
    對於小額程序之第一審裁判上訴或抗告，非以其違背法令為
    理由，不得為之。
二、民事訴訟法第436條之25：
    上訴狀內應記載上訴理由，表明下列各款事項：
    （一）原判決所違背之法令及其具體內容。
    （二）依訴訟資料可認為原判決有違背法令之具體事實。